【裁判字號】    88,小上,61
【裁判日期】    890529
【裁判案由】    給付票款
【裁判全文】
臺灣臺中地方法院民事裁定  八十八年度小上字第六一號
    上  訴  人  甲○○
    被  上訴人  鵬遠環境工程股份有限公司
                            設.
    法定代理人  藍添成      住.
    訴訟代理人  林明珠      住.
右當事人間請求給付票款事件，上訴人對於中華民國八十八年八月二十四日本院臺中
簡易庭八十八年度中小字第八四三號第一審判決提起上訴，本院裁定如左：
    主      文
上訴駁回。
第二審上訴費用新台幣壹仟壹佰柒拾柒元由上訴人負擔。
    理      由
一、按對於小額程序之第一審裁判之上訴或抗告，非以其違背法令為理由，不得為之
    。又上訴狀內應記載上訴理由，表明：（１）原判決所違背之法令及其具體內容
    ；（２）依訴訟資料可認為原判決有違背法令之具體事實，民事訴訟法第四百三
    十六條之二十四第二項、同條之二十五，分別定有明文。而依同法第四百三十六
    條之三十二第二項準用同法第四百六十八條及第四百六十九條第一款至第五款規
    定，判決不適用法規或適用不當者，為違背法令；判決有同法第四百六十九條第
    一款至第五款所列情形之一者，為當然違背法令。是當事人對於小額程序第一審
    判決提起上訴時，其上訴狀或理由書應有具體之指摘，並揭示該法規之條項或其
    內容；若係成文法以外之法則，應揭示該法則之旨趣；倘為司法院解釋或本院之
    判例，則應揭示該判解之字號或其內容。如依同法第四百三十六條之三十二第二
    項準用同法第四百六十九條第一款至第五款所列情形之一為理由時，其上訴狀或
    理由書應揭示合於各該條款之事實。上訴狀或理由書如未依此項方法表明，或其
    所表明者，顯與上開法條規定之情形不相合時，即難認為已對小額程序第一審判
    決之違背法令有具體之指摘，其上訴自難認為合法，最高法院七十一年臺上字第
    三一四號判例要旨可資參照。
二、上訴意旨略以：系爭發票日同為民國（下同）八十七年七月十日，以臺中市第十
    一信用合作社分行為付款人，票面金額分為新臺幣（下同）二萬二千零五十元、
    一萬九千零八十元，票號分為ＪＭ○三八一八四、ＪＭ○三八一八九之支票二紙
    ，其憑票支付欄皆為空白，屬未記載受款人之無記名支票，得僅依交付轉讓之，
    票據法第三十條第一項定有明文，支票依同法第一百四十四條準用之。原審判決
    以系爭支票為記名支票，其正面均有禁止背書轉讓之記載，不得背書轉讓為由，
    認上訴人之請求無理由，顯有違誤，為此提起本件上訴。
三、經查，系爭二紙支票究為記名票據或無記名票據，其事實應為如何之認定，證據
    應如何取捨，乃屬事實審法院之職權，如無違背證據法則或經驗法則之情事，上
    訴人尚難據以指為判決違背法令。然觀諸上訴人之上訴意旨，係僅就原審本其自
    由裁量權所認定之事實部分指摘為不當，而未依民事訴訟法第四百三十六條之二
    十五規定具體表明原判決所違背之法令及其具體內容，及依訴訟資料可認為原判
    決有違背法令之具體事實，亦未表明原審究竟如何不適用法規、適用法規不當、
    或有民事訴訟法第四百六十九條第一款至第五款情形之一。況系爭二紙支票為記
    名票據，除有被上訴人所提出之支票影本在卷足稽外，證人陳聖智即大昌鋼製家
    具行負責人亦證稱：「我是向被上訴人公司的會計取得支票票號ＪＭ00000
    00號支票，取得時有記載受款人，並沒有劃掉受款人，後來未到期前上訴人甲
    ○○打電話約我，稱公司開票期太遠不好意思，要用現金換回，我就將上開支票
    交給上訴人，交回時受款人並未劃掉。通常被上訴人公司交給我們的支票都有載
    明受款人且禁止背書轉讓」等語（見本審卷五月十九日準備程序筆錄）；證人劉
    昭明復證稱：「我是向被上訴人的會計取得支票票號ＪＭ0000000號支票
    ，取得時有無記載受款人或有劃掉受款人我並未注意．．．通常被上訴人公司交
    給我們的支票都有載明受款人且禁止背書轉讓」等情（見同上卷），顯見系爭二
    紙支票係記名票據無疑。依首揭所述，上訴人未對原判決之違背法令有具體之揭
    示，其上訴自難認為合法，應予駁回。
四、據上論結，依民事訴訟法第四百三十六條之三十二第一項、第二項、第四百三十
    六條之十九、第四百四十四條第一項、第九十五條、第七十八條，裁定如主文。
中      華      民      國    八十九    年      五      月    二十九    日
                              臺灣臺中地方法院民事第一庭
                                  審判長法  官  吳惠郁
                                        法  官  王金洲
                                        法  官  廖穗蓁
右為正本係照原本作成
不得抗告
中      華      民      國    八十九    年      五      月    三十      日
~B法院書記官


司法院資訊處製作；財團法人民間司法改革基金會備份。
